臺灣高等法院臺中分院刑事判決　　　　100年度上訴字第160號
上　訴　人
即　被　告　陳明進
上列上訴人即被告因違反毒品危害防制條例案件，不服臺灣臺中
地方法院99年度訴緝字第394號，中華民國99年12月20日第一審
判決（起訴案號：臺灣臺中地方法院檢察署98年度撤緩毒偵字第
91、92、93號），提起上訴，本院判決如下：
    主  文
上訴駁回。
    理  由
一、依刑事訴訟法第350條、第361條、第362條、第367條規定，
    不服地方法院之第一審判決而上訴者，須提出上訴書狀，並
    應敘述具體理由，為上訴必備之程式；其所提出之書狀未敘
    述上訴理由，或僅曾以言詞陳述上訴理由者，均應於上訴期
    間屆滿後二十日內補提理由書於第一審法院。第一審法院經
    形式審查，認逾期未補提上訴理由者，應定期間先命補正；
    逾期未補正者，為上訴不合法律上之程式，應以裁定駁回。
    倘已提出上訴理由，但所提非屬具體理由者，則由第二審法
    院以上訴不合法律上之程式，判決駁回。而所謂具體理由，
    必係依據卷內既有訴訟資料或提出新事證，指摘或表明第一
    審判決有何採證認事、用法或量刑等足以影響判決本旨之不
    當或違法，而構成應予撤銷之具體事由，始克當之（例如：
    依憑證據法則具體指出所採證據何以不具證據能力，或依憑
    卷證資料，明確指出所為證據證明力之判斷如何違背經驗、
    論理法則）；倘僅泛言原判決認定事實錯誤、違背法令、量
    刑失之過重或輕縱，而未依上揭意旨指出具體事由，或形式
    上雖已指出具體事由，然該事由縱使屬實，亦不足以認為原
    判決有何不當或違法者（例如：對不具有調查必要性之證據
    ，法院未依聲請調查亦未說明理由，或援用證據不當，但除
    去該證據仍應為同一事實之認定），皆難謂係具體理由，俾
    與第二審上訴制度旨在請求第二審法院撤銷、變更第一審不
    當或違法之判決，以實現個案救濟之立法目的相契合，並節
    制濫行上訴（參最高法院97年度台上字第892號判決）。
二、本件上訴人即被告陳明進（下以被告稱之）不服原審判決而
    提起上訴，其上訴意旨略以：原判決所判刑責過重，被告於
    審理時均自白坦承犯行，已有悔悟之心，而一級毒品海洛因
    為不易戒除之毒癮，即使有心，亦屬不易，裁判時可視體情
    況減輕其刑，請審酌被告自制力、危害程度及犯後態度等，
    減輕其刑等語。
三、按量刑輕重係屬事實審法院得依職權自由裁量之事項，苟已
    斟酌刑法第57條各款所列情狀而未逾越法定刑度，不得遽指
    為違法（參最高法院72年度台上字第6696號、75年度台上字
    第7033號判例要旨），且在同一犯罪事實與情節，如別無其
    他加重或減輕之原因，下級審量定之刑，亦無過重或失輕之
    不當情形，則上級審法院對下級審法院之職權行使，原則上
    應予尊重（參最高法院85年度臺上字第2446號判決）。
四、經查，本件被告所犯毒品危害防制條例第10條第1項、第2項
    之施用第一級及第二級毒品罪，其法定刑分別為「6月以上5
    年以下有期徒刑」及「3年以下有期徒刑」，且被告曾於民
    國81年間因違反肅清煙毒條例案件，經臺灣臺中地方法院判
    處有期徒刑3年6月確定（下稱第1案）。繼於82年間，因違
    反肅清煙毒條例、偽造文書及贓物案件，經臺灣臺中地方法
    院判處有期徒刑3年6月、6月及5月，並定應執行刑為有期徒
    刑4年確定（下稱第2案），嗣經第1案與第2案合併執行，於
    84年12月18日縮短刑期假釋出監（下稱第1次假釋）。其於
    第1次假釋中又因違反麻醉藥品管理條例及肅清煙毒條例案
    件，經本院及臺灣臺中地方法院分別判處有期徒刑6月（下
    稱第3案）及3年6月（下稱第4案）確定，嗣經第3案、第4案
    與第1次假釋撤銷後應執行之殘刑合併執行後，再於90年10
    月4日縮短刑期假釋出監（下稱第2次假釋）。其於第2次假
    釋中之91年間，再因施用毒品案件，經臺灣臺中地方法院裁
    定送觀察、勒戒，認無繼續施用毒品之傾向，於91年9月25
    日釋放出所，並經臺灣臺中地方法院檢察署檢察官以91年度
    毒偵字第2777、3112號為不起訴處分，第2次假釋並因而經
    撤銷。惟其於執行殘刑前，復因施用第一級毒品案件，經臺
    灣臺中地方法院判處有期徒刑8月確定（下稱第5案），嗣經
    第5案與第2次假釋撤銷後應執行之殘刑合併執行後，因減刑
    而於96年11月15日執行完畢（以上參臺灣高等法院被告前案
    紀錄表），詎於上揭施用毒品罪刑執行完畢，猶不知悔改，
    仍再多次施用第一、二級毒品，其所犯施用第一級及第二級
    毒品罪均須依刑法第47條第1項之規定加重其刑。被告於偵
    查及原審審判程序中，對其施用第一、二級毒品之犯行，均
    自白不諱，原審依法審酌上情，並兼衡其施用毒品之次數、
    犯罪後坦承犯行，態度尚佳及其犯罪動機、目的、手段、生
    活狀況、智識程度等一切情狀，就被告數次施用第一級及第
    二級毒品罪，分別判處被告有期徒刑10月、10月、4月、10
    月、4月、10月、10月，並定應執行刑為有期徒刑4年，核其
    認事用法並無違誤之處，量刑亦屬妥適。綜上，本件被告上
    揭上訴意旨，並未提出任何具體事證指摘原審判決有何違法
    或不當之情形，顯屬上訴未敘述具體理由。依上揭說明，應
    認被告之上訴違背法律上之程式。爰依刑事訴訟法第372條
    之規定，不經言詞辯論，逕以判決駁回之。
五、應依刑事訴訟法第367條前段、第372條，判決如主文。
中    華    民    國   100    年    1     月    18    日
            刑事第二庭  審判長法  官  邱  顯  祥
                              法  官  張  國  忠
                              法  官  王  鏗  普
以上正本證明與原本無異。
施用第一級毒品部分得上訴，施用第二級毒品部分不得上訴。
得上訴部分，如不服本判決應於收受送達後十日內向本院提出上
訴狀，其未敘述上訴之理由者並得於提起上訴後十日內向本院補
提理由書（均須按他造當事人之人數附繕本）「切勿逕送上級法
院」。
                              書記官  詹  雅  婷
中    華    民    國   100    年    1     月    18    日